【裁判字號】    98,上易,87
【裁判日期】    981229
【裁判案由】    竊盜
【裁判全文】
臺灣高等法院花蓮分院刑事判決          98年度上易字第87號
上  訴  人  臺灣花蓮地方法院檢察署檢察官
上  訴  人
即  被  告  甲○○
選任辯護人  李殷財律師
上訴人因被告竊盜案件，不服臺灣花蓮地方法院中華民國98年4
月21日98年度易字第38號第一審判決（起訴案號：臺灣花蓮地方
法院檢察署97年度偵字第5478號），提起上訴，本院判決如下：
    主  文
原判決撤銷。
甲○○竊盜，共二罪，各處有期徒刑三月，如易科罰金，以新臺
幣一千元折算一日。應執行有期徒刑五月，如易科罰金，以新臺
幣一千元折算一日。緩刑二年。
    事  實
一、甲○○曾無權占用乙○○所有坐落花蓮縣光復鄉○○段345
    地號之土地，興建廠房；乙○○因而訴請拆屋還地，經台灣
    花蓮地方法院於民國95年7月7日以94年度林簡字第23號判決
    ，命甲○○應自行拆除地上物，並將該筆土地返還乙○○確
    定。乙○○據以聲請該院強制執行，該院於96年7月16日發
    文，命甲○○自行拆除地上物。詎甲○○竟意圖為自己不法
    之所有，於96年8月23日某時，僱請不知情之挖土機及卡車
    司機，盜採上開廠房前仍屬該筆土地範圍內長約30.9公尺、
    寬約25.4公尺、深約1.7公尺，共約744立方米之土石，得手
    後載運至不知情之鄭水鎮所有坐落花蓮縣光復鄉○○段4地
    號之土地上堆放；96年11月6日某時，甲○○拆除上開廠房
    後，復以相同之手法，盜採原廠房位置長約30公尺、寬約16
    公尺、深約1.7公尺，共約300餘立方米之土石。
二、案經乙○○訴由花蓮縣警察局鳳林分局報請臺灣花蓮地方法
    院檢察署檢察官偵查起訴。
    理  由
一、證據能力方面：
    本判決所引用之證據資料，被告及辯護人均表示無意見，同
    意有證據能力。本院審認上開證據，並無違法取證或不適當
    之情事，依法均有證據能力。
二、訊據被告甲○○承認其於上開時地挖取土石之事實。惟矢口
    否認竊盜犯行，辯稱：係乙○○之母曾麗花要耕田，要求伊
    於拆除地上物後，一併將石頭挖走云云。
三、經查：
（一）被告甲○○曾無權占用乙○○所有坐落花蓮縣光復鄉○○
      段345地號之土地，興建廠房；乙○○因而訴請拆屋還地
      ，經台灣花蓮地方法院於民國95年7月7日以94年度林簡字
      第23號判決，命甲○○應自行拆除地上物，並將該筆土地
      返還乙○○確定。乙○○據以聲請該院強制執行，該院於
      96年7月16日發文，命甲○○自行拆除地上物等情，業經
      原審依職權調取該院94年度林簡字第23號民事卷及96年度
      執字第8989號民事執行卷查核無訛，堪以認定。
（二）證人曾麗花於原審證稱：伊並未要被告往下將土石挖走，
      只有要求將地上物及土地上的大石頭搬走，現被告將土地
      往下挖，伊根本無法種田等語；核與證人乙○○於原審所
      證：伊有要被告拆除地上物，本案土地收回後，原本打算
      耕作，但現在被被告挖了1米多，根本沒有辦法種田等語
      相符。又證人乙○○於96年11月28日上午10時15分許強制
      執行時，特別表明希望被告不要再挖本案土地等語，有執
      行筆錄可稽（參上開執行卷第45頁）；如證人乙○○、曾
      麗花同意被告挖取土石，豈會於執行時特別表明希望被告
      不要再挖本案土地。此外，復有臺灣花蓮地方法院檢察署
      履勘筆錄、現場照片在卷可稽。本件事證明確，被告所辯
      ，無非卸責之詞，不足採信，犯行堪以認定。
四、核被告二次盜採土石之行為，均係犯刑法第320條第1項之竊
    盜罪。被告利用不知情之挖土機及卡車司機竊取土石，為間
    接正犯。又被告所犯竊盜2罪，犯意各別，應併合併罰。原
    審對被告論罪科刑，固非無見。惟量刑時未及審酌被告已將
    其盜採之土地填平回復原狀，此經告訴人乙○○供陳無訛，
    仍有未合。被告上訴否認犯罪，雖無理由；惟原判決既有未
    合，仍應撤銷改判。爰審酌被告犯罪之動機、目的、所生危
    害程度，及犯罪後雖未坦承犯行，惟已將其盜採之土地填平
    回復原狀等一切情狀，分別量處如主文所示之刑，並定其應
    執行刑及諭知易科罰金之折算標準。又被告前因故意犯罪於
    77 年3月11日受有期徒刑之執行完畢後，五年以內未曾因故
    意犯罪受有期徒刑之宣告，有臺灣高等法院被告前案紀錄表
    在卷可參；本院審酌被告於犯罪後已於本院審理期間將其盜
    採之土地填平回復原狀，告訴人乙○○亦當庭表示不再追究
    之意，認為被告經此次刑之宣告，當知所警惕，而無再犯之
    虞，所宣告之刑，以暫不執行其刑為適當，爰併予宣告緩刑
    二年，以勵自新。
據上論斷，應依刑事訴訟法第369條第1項前段、第364條、第299
條第1項前段，刑法第320條第1項、第41條第1項前段、第51條第
5款、第74條第1項第2款，判決如主文。
本案經檢察官丙○○到庭執行職務。
中    華    民    國    98    年    12    月    29    日
                  刑事庭審判長法  官    謝 志 揚
                              法  官    張 健 河
                              法  官    林 慶 煙
以上正本證明與原本無異。
本件不得上訴。
中    華    民    國    98    年    12    月    29    日
                              書記官    林 明 智
附錄    本判決論罪科刑法條：
中華民國刑法第320條
（普通竊盜罪、竊佔罪）
意圖為自己或第三人不法之所有，而竊取他人之動產者，為竊盜
罪，處5  年以下有期徒刑、拘役或 5 百元以下罰金。
意圖為自己或第三人不法之利益，而竊佔他人之不動產者，依前
項之規定處斷。
前二項之未遂犯罰之。


司法院資訊處製作；財團法人民間司法改革基金會備份。
